【裁判字號】    90,訴,1771
【裁判日期】    900618
【裁判案由】    遷讓房屋
【裁判全文】
臺灣臺北地方法院民事裁定  九十年訴字第一七七一號
    原      告    乙○○
    訴訟代理人    高瑞錚律師
                  陳在源律師
    複  代理人    徐正坤律師
    被      告    歡欣股份有限公司              設台北市○○市○○路一段三
                              .
    兼法定代理人  丁○○      住台北縣土城市○○路○段九九號十二號五樓
    被      告    丙○○      住台北縣中和市○○路六四號三樓
    被      告    台灣泰來電腦股份有限公司      設台北市○○○路○段二三號
                              .
    法定代理人    張亮        住台北市○○路○段一一八巷十二弄二二號五樓
    訴訟代理人    黃忠義      住台北市中山區○○○路○段二三號一○樓之二
    被      告    千山科技有限公司              設台中市○○路一０五之一號
    法定代理人    黃紹賢      住台北縣中和市○○路二七一之二號二三樓
    被      告    千泊實業有限公司              設台北縣中和市○○路十七樓
                              .
    法定代理人    黃紹賢      住台北縣中和市○○路二七一之二號二三樓
    右  二  人
    訴訟代理人    魏秀春      住台北縣中和市○○路二號十七樓之三
    被      告    甲○○      住台北縣板橋市○○路○段三之五號一樓
    被      告    大頓國際有限公司              設台北縣三峽鎮○○路三０三
                              .
    法定代理人    莊晴富      .
    被      告    北基國際企業有限公司          設台北縣中和市○○路八十一
                              .
    法定代理人    莊壽山      .
    被      告    長弘國際電腦有限公司          設台北縣板橋市○○路○段三
                              .
    法定代理人    程詩茹      住台北縣永和市○○路○段十四號七樓
    被      告    德同科技股份有限公司          設台北市○○路一０二號五樓
    法定代理人    吳昔賢      住台北市○○路九巷二九號五樓
    被      告    渥田有限公司                  設台北市○○路十一號一樓
    法定代理人    陳廣廉      .
    訴訟代理人    林順安      住台北市○○路十一號一樓
    被      告    碟訊科技有限公司              設台北縣板橋市○○路○段七
                              .
    法定代理人    余佳靜      住台北縣板橋市○○街七巷十二弄五號
右當事人間遷讓房屋事件，本院裁定如左：
    主      文
本件移送臺灣板橋地方法院。
    理      由
一、按訴訟之全部或一部，法院認為無管轄權者，依原告聲請或依職權以裁定移送其
    管轄法院，民事訴訟法第二十八條第一項定有明文。又因不動產之物權或其分割
    或經界涉訟者，專屬不動產所在地之法院管轄，同法第十條第一項亦定有明文。
    另共同訴訟之被告數人，其住所不在一法院管轄區域內者，各該住所地之法院俱
    有管轄權。但依第四條至前條規定有共同管轄法院者，由該法院管轄。同法第二
    十條亦有明文。
二、經查：本件原告係以其所有座落於台北縣板橋市○○路○段四號一樓、同段三之
    五號一樓房屋占用而對被告起訴，審其以民法第七百六十七條規定為請求權基礎
    之起訴內容（詳九十年六月十四日筆錄），係以不動產物權為請求權基礎，則依
    民事訴訟法第十條第一項之規定，即應由台灣板橋地方法院專屬管轄。原告雖同
    時對被告丁○○、丙○○主張租賃物返還請求權，且其與丁○○、丙○○間有合
    意由本院管轄之約定，惟原告對其餘被告則仍係以民法第七百六十七條規定為請
    求權基礎，依民事訴訟法第十條第一項、第一條第一項之規定，台灣板橋地方法
    院就本件訴訟亦有共同管轄權，茲本件台灣板橋地方法院依民事訴訟法第十條第
    一項及第六條之規定既係本件之共同管轄法院，則依同法第二十條但書之規定，
    自應由臺灣板橋地方法院管轄。
三、從而，本件實有由共同管轄法院台灣板橋地方法院管轄之必要，爰依職權將本件
    移送於該管轄法院。
四、依首開法條裁定如主文。
中      華      民      國    九十      年      六      月     十八     日
                                      民事第五庭法      官  詹駿鴻
右為正本係照原本作成
如對本裁定抗告須於裁定送達後十日內向本院提出抗告狀
中      華      民      國    九十      年      六      月     十八     日
                                                書  記  官  林淑玉


司法院資訊處製作；財團法人民間司法改革基金會備份。
